【裁判字號】    91,交聲再,1
【裁判日期】    920110
【裁判案由】    聲請再審
【裁判全文】
臺灣臺中地方法院交通事件事裁定                    九十一年度交聲再字第一號
    聲  請  人
    即受處分人  良昱交通有限公司     設台中市○區○○○路五０八號
    代  表  人  林海水
    代  理  人  鄭宗岳
右列聲請人因違反道路交通管理處罰條例案件，對於台灣高等法院台中分院九十一年
二月二十七日刑事確定裁定（九十一年度交抗字第一○九號），聲請再審，本院裁定
如左：
    主   文
再審之聲請駁回。
    理   由
一、聲請意旨略以：聲請人因違反道路交通管理處罰條例，不服台中區監理所之處罰
    以本院九十年度交聲字第二一九號聲明異議，嗣經台灣高等法院台中分院九十一
    年二月二十七日刑事確定裁定（九十一年度交抗字第一○九號）駁回抗告確定在
    案。惟查依與舉發違反道路交通管理事件通知單所載之違規半拖車，其車牌號碼
    分別為Ｒ６－９２號及ＭＯ－５０號，上開二輛半拖車並非聲請人所有，聲請人
    當時未察覺致未就此主張有利於己之事實，始被裁處確定，事後發覺此項確實之
    新証据，爰依刑事訴訟法第四百二十條第一項第六款之規定，聲請再審等語。
二、按聲請再審，係於有罪、無罪、免訴或不受理之判決確定後，為受判決人之利益
    或不利益，合於法定原因之救濟程序，此觀刑事訴訟法第四百二十條、第四百二
    十二條之規定自明。再違反道路交通管理處罰條例聲明異議案件，依道路交通案
    件處理辦法第四條之規定，固有準用刑事訴訟法之規定。惟既曰「準用」，係指
    違反道路交通管理處罰條例聲明異議案件之處理，在性質上與刑事訴訟法之規定
    「相容許」，而道路交通案件處理辦法未規定者，始再準用之列。如法院之管轄
    、文書送達、期間、、、、等，非謂刑事訴訟法各編、章、節之規定，不問其性
    質如何均在準用之列。經查本件聲請人係因違反道路交通管理處罰條例聲明異議
    案件，雖經裁判確定，惟聲請再審與聲明異議案件在案件處理上，性質上大不相
    同，即屬不「相容許」，應不再準用之列，其聲請即應予駁回。
三、再者，聲請再審由判決之原審法院管轄；又法院認為聲請再審之程序違背規定者
    ，應以裁定駁回之，刑事訴訟法第四百二十六條第一項、第四百三十三條分別定
    有明文。經查：本案聲請再審之違反道路交通管理處罰條例聲明異議案件，經本
    院以九十年度交聲字第二一九號裁定後，聲請人不服提起抗告，嗣經臺灣高等法
    院臺中分院於九十一年二月二十七日裁定確定（九十一年度交抗字第一○九號）
    ，此經本院調取上開案卷核閱無誤。如認可聲請再審，聲請人上開案件既係經第
    二審法院確定案件，則揆諸首揭說明，本案聲請再審應由判決之原審法院即臺灣
    高等法院臺中分院管轄，故聲請人具狀向本院就上開確定案件聲請再審，依前開
    說明，其聲請再審程序顯已違背規定，其聲請不合法，亦應予以駁回，爰裁定如
    主文所示。
中      華      民      國    九十二    年      一      月      十      日
                                        臺灣臺中地方法院交通法庭
            法  官   許  金  樹
右正本證明與原本無異。
如不服本裁定，得於收受送達後五日內向本院提出抗告書狀（須附繕本）。
                                            書記官
中      華      民      國    九十二    年      一      月      十      日


司法院資訊處製作；財團法人民間司法改革基金會備份。
